臺灣板橋地方法院刑事判決　　　　　　　　　　　　　九十一年度交易字第二號
　　公　訴　人　臺灣板橋地方法院檢察署檢察官
　　被　　　告　乙○○
　　　　　　　　甲○○
右列被告因過失傷害案件，經檢察官提起公訴 (九十年度偵字第一八四三八號)，本
院判決如左：
    主  文
乙○○、甲○○因過失傷害人，各處拘役肆拾日，如易科罰金，均以參佰元折算壹日
。
    事  實
一、乙○○於民國九十年四月二十八日晚上八時五十分許，騎乘車號ＱＯＪ─六九九
    號機車，沿臺北縣新莊市○○路往中港路方向行駛，在行經中原路與中信街之交
    岔路口處時，應注意車輛行駛時，駕駛人應注意車前狀況，並隨時保持必要之安
    全措施，及汽車行駛至交岔路口，應減速慢行，而依當時之天候、光線、號誌、
    路況，又無不能注意之情事，竟疏於注意，於通過上開交岔路口時，貿然加速行
    駛，未留意前方車輛，隨時為停車之準備，適同一時、地有甲○○所騎乘車號Ｏ
    ＳＰ─一六七號之機車，依當時之天候、光線、號誌、路況，又無不能注意之情
    事，復疏未注意轉彎車輛應讓直行車輛先行，欲提前左轉進入中信街，至兩車撞
    擊車頭處倒地，致乙○○受有左尺骨骨折、左第四掌骨骨折、左腳第三趾骨骨折
    之傷害；甲○○則受有全身多處挫擦傷瘀腫等傷害（左肩一ｘ一公分、左膝一ｘ
    一公分、左足背一ｘ一公分等傷害）
二、案經乙○○、甲○○訴由臺北縣政府警察局新莊分局報請臺灣板橋地方法院檢察
    署檢察官偵查起訴。
    理  由
一、被告乙○○、甲○○固坦承於右揭時、地發生車禍，但兩人皆矢口否認有何過失
    ，乙○○於警訊時及本院審理時辯稱：伊見甲○○停下來，似要讓伊先行，後甲
    ○○又轉彎，才撞及伊，並未超速駕駛，並無過失云云。而甲○○則辯稱：並無
    過失，亦未提前左轉，係因乙○○車速過快，又未開大燈始為車禍發生之肇事原
    因云云。然查：
（一）被告乙○○所騎乘機車之左側部分損壞，被告甲○○所騎乘之機車機車大燈左
      方破裂、腳踏變速桿彎曲、前方避震器、輪框及輪胎損壞等情，業據被告乙○
      ○、甲○○分別於警訊時供述在卷，並有機車車損照片在卷可憑（偵卷第十六
      頁下方、第十七頁、第十五頁下方、本院卷），而被告乙○○受有左尺骨骨折
      、左第四掌骨骨折、左腳第三趾骨骨折之傷害；甲○○則因之受有全身多處挫
      擦傷瘀腫之傷害（分別為左肩一ｘ一公分、左膝一ｘ一公分、左足背一ｘ一公
      分等傷害），此有行政院衛生署臺北醫院診斷證明書二紙在卷可憑，被告甲○
      ○之機車因二車擦撞後往右倒地，業據被告甲○○於本院審理時供述甚詳，並
      有道路交通事故調查報告表、及現場照片在卷可憑（被告乙○○所騎乘之
      機車已遭路人移置，並無被告乙○○所騎乘機車之位置圖），據上車損情形及
      機車倒地位置，及被告二人所受傷害之位置判斷，被告二人所騎乘之車輛應係
      被告乙○○所騎乘之機車之左方擦撞被告甲○○之機車左方後倒地等情，堪以
      認定，合先敘明。
（二）被告甲○○騎乘之機車倒地位置附近有機車之碎片（應為被告乙○○所騎乘機
      車之碎片），有一小段刮地痕，被告乙○○之機車於撞擊後，經路人拖移至路
      邊，因而致中原路上往中港路上，產生有一不規則之刮地痕等情，據證人即現
      場處理警員丙○○於本院審理時證述明確，當庭繪製現場圖如偵查卷第十八頁
      之道路交通事故調查報告表（本院九十一年一月十七日訊問筆錄），再參以被
      告甲○○騎乘之機車倒地位置，係在被告乙○○所騎乘之車道係由中原路往中
      港路方向之車道分道線附近，有現場照片可按，足以判斷二車撞擊點應在現場
      為被告甲○○之機車倒地位置（即被告乙○○所騎乘車道上），由於被告乙○
      ○騎乘之機車，於擦撞後倒地，因機車擦撞地面造成一小段刮地痕，準此，足
      認被告乙○○騎乘機車顯有未注意車前狀況，直接撞擊適欲提前左轉之被告甲
      ○○，具有過失，被告甲○○亦在車輛停止線前附近提前左轉，佔用被告乙○
      ○所騎乘之車道，疏未注意轉彎車應讓直行車先行之規定，亦同有過失，臺灣
      省車輛行車事故覆議鑑定委員會亦同此見解，並有該會覆議意見書在卷可憑。
      此外，並有道路交通事故調查報告表一紙、行政院衛生署臺北醫院診斷證明書
      二紙及現場照片附卷可稽。
（三）按汽車駕駛人應遵守道路交通標誌，行車速度應依標誌之規定、汽車行駛時，
      駕駛人注意車前狀況，並隨時保持必要之安全措施，且轉彎車應讓直行車先行
      ，道路交通安全規則第九十條、第九十三條、第九十四條第三項、第一百零二
      條第六款定有文明。按諸當時之天候、光線、號誌、路況等一切情狀，被告乙
      ○○又無不能注意之情況，竟違反上開規定，未注意車前狀況，而被告甲○○
      亦違反上開規定，轉彎車未讓直行車先行，致雙方發生碰撞倒地，被告乙○○
      、甲○○二人分別因之受有上述傷害，且被告二人就對方所受上開傷害之結果
      ，均各有過失責任，且均有相當之因果關係，應堪認定。
（四）被告二人均空言否認，所辯顯係卸責之詞，不足採信，事證明確，被告二人犯
      行堪予認定。
二、核被告二人所為，均係犯刑法第二百八十四條第一項前段之過失傷害罪。爰審酌
    被告二人均僅因一時疏失罹犯本罪，惡性非重，均未達成和解，且衡其犯罪所生
    危害、手段、被告二人所受之傷害等一切情狀，量處如主文所示之刑，並諭知易
    科罰金之折算標準。
據上論斷，應依刑事訴訟法第二百九十九條第一項前段，刑法第二百八十四條第一項
前段、第四十一條第一項前段，罰金罰鍰提高標準條例第一條前段、第二條，判決如
主文。
本案經檢察官楊四猛到庭執行職務。
中      華      民      國    九十一    年      八      月    二十一    日
                                      臺灣板橋地方法院交通法庭
                                              法  官    徐玉玲
右正本證明與原本無異。
如不服本判決，應於判決送達後十日內向本院提出上訴狀 (應附繕本)。
                                              書記官    陳映孜
中      華      民      國    九十一    年      八      月    二十一    日
